臺灣新北地方法院民事判決
110年度訴字第1856號
原      告  許柏洋  

訴訟代理人  王可文律師
被      告  萬達不動產仲介經紀有限公司

法定代理人  董再炎  
訴訟代理人  黃逸榮  
被      告  游俊新  


            游燕華  
上列當事人間請求減少價金等事件，經本院於民國111年2月24日
言詞辯論終結，判決如下：
    主      文
被告游俊新應給付原告新臺幣壹萬元，及自民國一百一十年八月
二十日起至清償日止，按週年利率百分之五計算之利息。
原告其餘之訴駁回。
訴訟費用由被告游俊新負擔百分之一，餘由原告負擔。
本判決第一項得假執行；但被告游俊新如以新臺幣壹萬元為原告
預供擔保後，得免為假執行。
原告其餘假執行之聲請駁回。
    事實及理由
壹、程序部分：
　　被告游俊新、游燕華經合法通知，未於最後言詞辯論期日到
    場，核無民事訴訟法第386條各款所列情形，爰依原告聲請
    ，由其一造辯論而為判決。
貳、實體部分：
一、原告主張：伊經被告萬達不動產仲介經紀有限公司（下稱萬
    達公司，與游俊新、游燕華合稱被告，單指其一則逕稱其名
    ）居間仲介於民國110年1月5日向游俊新買受其所有之新北
    市○○區○○地段000地號土地（權利範圍103/10000）及同段21
    9建號即門牌號碼同區興南路2段142巷19弄38號3樓建物（權
    利範圍全部，下稱系爭房屋，與土地合稱系爭房地），由伊
    胞兄許宏棋代理伊與游俊新訂立不動產買賣契約（下稱系爭
    契約），伊已付訖買賣價金，於110年1月26日完成所有權移
    轉登記，於110年2月2日交屋，游俊新之妹游燕華則為執行
    仲介業務之經紀人員，詎被告明知系爭房屋2個房間及衛浴
    之整排牆壁於締約前或交屋前已存在壁癌與漏水瑕疵，卻故
    意不告知該壁癌與漏水瑕疵，游俊新尚在不動產委託銷售標
    的現況說明書（下稱系爭說明書）「現況是否有滲漏水之情
    形」欄勾選「否」，且於出賣前與游燕華刻意粉刷牆壁以隱
    匿該壁癌與漏水瑕疵，致伊不知有該壁癌與漏水瑕疵而買受
    ，因此受有支出壁癌與漏水修繕費用新臺幣（下同）105,52
    5元及交易性貶值之損失，爰依系爭契約第9條第6點約定、
    民法第359條、第179條、第360條、第227條第1項規定請求
    游俊新返還減少之價金或賠償損害，又游燕華故意不據實告
    知該瑕疵，與萬達公司違反其等對伊應盡之調查報告義務及
    善良管理人之注意義務，致伊受有支出仲介報酬145,000元
    之損害，游燕華應依民法第571條、第184條第1項前段、第2
    項規定負賠償責任，萬達公司則應依民法第571條、不動產
    經紀業管理條例第26條第2項、消費者保護法第7條第3項規
    定與游燕華負連帶賠償責任，萬達公司尚應依消費者保護法
    第51條規定給付損害額5倍即725,000元之懲罰性違約金等語
    。並聲明：⒈游俊新應給付原告105,525元，及自起訴狀繕本
    送達翌日起至清償日止，按週年利率5％計算之利息。⒉萬達
    公司、游燕華應連帶給付原告145,000元，及自起訴狀繕本
    送達翌日起至清償日止，按週年利率5％計算之利息。⒊萬達
    公司應給付原告725,000元，及自起訴狀繕本送達翌日起至
    清償日止，按週年利率5％計算之利息。⒋願供擔保請准宣告
    假執行。
二、被告抗辯：
　㈠游俊新未於最後言詞辯論期日到場，據其之前言詞辯論所為
    之聲明及陳述則以：伊委託萬達公司銷售系爭房地，系爭房
    屋因屋齡35年，牆壁有髒污泛黃情況，締約前乃僱請睿烽工
    程行進行油漆粉刷，施工期間未發現系爭房屋牆壁有壁癌或
    漏水情形，並無原告所指刻意粉刷牆壁以隱匿壁癌與漏水瑕
    疵，且伊連馬桶底座漏水、廚房排水地排封閉等細節均據實
    以告，並詳載於系爭說明書，若有壁癌或漏水情形，伊自無
    刻意隱瞞之理，是系爭房屋於締約前及交屋前並無壁癌與漏
    水情形，伊無故意不告知壁癌與漏水瑕疵可言，又交屋後至
    110年4月16日原告才通知系爭房屋有壁癌情形，但原告已變
    更系爭房屋原格局，改為分租套房，縱有壁癌情形，不能排
    除係因格局變更所致，另伊對於原告所提品趣設計有限公司
    估價單（下稱系爭估價單）所示修繕費用是否與壁癌、漏水
    有關及是否為必要之工項亦有爭執等語資為抗辯。並聲明：
    ⒈原告之訴及假執行之聲請均駁回。⒉如受不利判決，願供擔
    保請准宣告免為假執行。
　㈡游燕華未於最後言詞辯論期日到場，據其之前言詞辯論所為
    之聲明及陳述則以：游俊新委託萬達公司銷售系爭房地，伊
    為賣方經紀人員，系爭房屋因屋齡35年，牆壁有髒污泛黃情
    況，為使牆壁回復乾淨，締約前乃僱請睿烽工程行進行油漆
    粉刷，施工期間未發現系爭房屋牆壁有壁癌與漏水情事，並
    非原告所指故意粉刷牆壁以隱匿壁癌與漏水瑕疵，交屋前買
    方經紀人員廖雅玲亦確認系爭房屋未有壁癌與漏水情事，是
    系爭房屋於締約前及交屋前並無壁癌與漏水情事，伊無故意
    不告知壁癌與漏水瑕疵可言，又交屋後至110年4月16日廖雅
    玲才通知系爭房屋牆壁有壁癌狀況，然系爭房屋原格局已經
    原告變更，縱有壁癌狀況，難以確認壁癌產生原因，伊對於
    系爭估價單所示修繕費用與壁癌、漏水之關連性亦有爭執，
    另伊對於系爭房屋有正當權源、無物之瑕疵與權利瑕疵等事
    項，已妥為調查及確認，而已善盡善良管理人之注意義務等
    語資為抗辯。並聲明：⒈原告之訴及假執行之聲請均駁回。⒉
    如受不利判決，願供擔保請准宣告免為假執行。
　㈢萬達公司則以：伊受游俊新之委託居間銷售系爭房地，由伊
    之經紀人員游燕華執行仲介業務，系爭房屋於締約前及交屋
    前並無壁癌與漏水情事，伊無故意不告知壁癌與漏水瑕疵可
    言，且交屋後原告至110年4月16日才通知系爭房屋牆壁有壁
    癌情況，惟原告已大幅變更系爭房屋原格局，縱有壁癌情況
    ，極可能係因原告大興土木變更原格局結構所致，伊對於系
    爭估價單所示修繕費用與壁癌、漏水之關連性亦有爭執，又
    伊已善盡居間人之合理調查、據實報告義務及善良管理人之
    注意義務，並無故意或過失等語資為抗辯。並聲明：⒈原告
    之訴及假執行之聲請均駁回。⒉如受不利判決，願供擔保請
    准宣告免為假執行。
三、經查，萬達公司於109年12月20日與游俊新訂立專任委託銷
    售契約，受游俊新之委託居間銷售系爭房地，委託銷售期間
    自109年12月20日起至110年2月28日止，並由萬達公司經紀
    人員游燕華執行仲介業務，游燕華於109年12月底僱請睿烽
    工程行對系爭房屋進行室內油漆工程後，原告經萬達公司居
    間仲介於110年1月5日向游俊新買受系爭房地，並由許宏棋
    代理原告與游俊新訂立系爭契約，游俊新在系爭說明書「現
    況是否有滲漏水之情形」勾選「否」，經原告付訖買賣價金
    ，於110年1月26日完成所有權移轉登記，於110年2月2日交
    屋等事實，有系爭契約、系爭房地權狀、專任委託銷售契約
    書、系爭說明書暨附件資料、不動產買賣價金履約保證專戶
    收支明細表暨點交確認書、睿烽工程行統一發票與收據可稽
    （見本院卷第31頁至第53頁、第117頁、第191頁至第227頁
    ），且為兩造所不爭執（見本院卷第178頁、第234頁至第23
    5頁、第251頁），堪信為真實。
四、本院之判斷：
  ㈠原告所提110年4月21日照片（見本院卷第77頁、第309頁至第
    312頁圖1至圖7，下合稱系爭110年4月21日照片）是否為系
    爭房屋於110年4月21日之現場照片？
　　由證人即原告所僱請油漆師傅廖偉成於本院審理中證稱：原
    告與許宏棋找伊施作系爭房屋油漆工程，系爭110年4月21日
    照片係伊於110年4月21日至系爭房屋所拍攝之系爭房屋現場
    照片及伊於110年4月21日至系爭房屋所見之現場狀況等語（
    見本院卷第261頁、第262頁、第265頁），足見系爭110年4
    月21日照片為系爭房屋於110年4月21日之現場照片無誤，萬
    達公司爭執其真正，尚無可採。
  ㈡系爭房屋於締約前或交屋前是否已有壁癌與漏水情形？
　⒈壁癌：
　⑴依證人廖偉成於本院審理中證述：伊於110年4月21日至系爭
    房屋時，發現系爭房屋主臥室靠外牆牆壁及廁所四周牆壁有
    油性水泥漆浮起情形，經伊刮除該部分油性水泥漆後，發現
    系爭房屋主臥室靠外牆牆壁及廁所四周牆壁有壁癌情形等節
    （見本院卷第263頁、第264頁），證人即游燕華所聯繫於11
    0年4月23日至系爭房屋查看估價之水泥師傅陳慶華於本院審
    理時證陳：游燕華找伊至系爭房屋查看估價，伊於110年4月
    23日至系爭房屋查看時，發現系爭房屋2個房間靠外面天空
    牆壁油漆已經被刨除，該被刨除牆面油漆有剝落，看起來像
    是壁癌等情（見本院卷第334頁、第335頁、第337頁），及
    證人廖雅玲於本院審理中證稱：游燕華找陳慶華於110年4月
    23日同至系爭房屋查看時，伊、許宏棋及其友人陳愈達亦在
    場，伊看到系爭房屋2個房間靠邊間牆壁有壁癌情形等語（
    見本院卷第339頁、第340頁），核與系爭110年4月21日照片
    呈現之系爭房屋牆壁狀況相符，被告亦不爭執買賣雙方及仲
    介於110年4月23日共同到場查看時發見系爭房屋部分牆壁有
    壁癌情形（見本院卷第113頁、第137頁、第385頁），足認
    系爭房屋部分牆壁於110年4月21日已有壁癌情形。
　⑵依系爭110年4月21日照片所示系爭房屋部分牆壁壁癌情形觀
    之，非短期即可生成，而110年4月21日距110年2月2日交屋
    時僅2月餘，依一般土木工程經驗，壁癌之生成時間應無可
    能短於2月餘，堪認原告主張系爭房屋部分牆壁壁癌情形於
    交屋前已存在為可採。
　⒉漏水：
　⑴觀之原告所提系爭110年4月21日照片，以及其他110年2月17
    日、110年4月26日至110年4月29日照片（見本院卷第73頁、
    第75頁、第79頁、第81頁、第290頁至第308頁、第312頁至
    第315頁），均未見系爭房屋有何漏水情形或漏水痕跡，無
    從證明系爭房屋有漏水情事及存在時點，又原告所提系爭估
    價單（見本院卷第143頁）及統一發票（見本院卷第253頁）
    ，至多僅能證明原告於交屋後有僱請他人施作拆除、防水、
    泥作、油漆工程，並已支付費用，不足以證明系爭房屋有漏
    水情事且於締約前或交屋前已存在，復依證人廖偉成於本院
    審理時證陳：伊於110年4月在系爭房屋估價及施工期間並未
    發現系爭房屋有滲漏水情形等語（見本院卷第263頁、第264
    頁、第267頁），證人陳慶華於本院審理中證稱：伊於110年
    4月23日在系爭房屋查看期間並未發現系爭房屋、屋內牆壁
    、主臥室、主臥室牆壁、廁所、廁所四周牆壁有漏水情形或
    漏水痕跡等情（見本院卷第334頁、第335頁、第337頁），
    證人廖雅玲於本院審理時證述：伊於110年4月23日在系爭房
    屋查看期間並未看到系爭房屋有滴水及水的痕跡等節（見本
    院卷第339頁、第340頁），及證人阮綻閎於本院審理中證陳
    ：卷附睿烽工程行所開立109年12月26日收據及統一發票所
    示油漆工程，係游燕華找伊至系爭房屋施作全戶牆壁及天花
    板油漆工程，伊在系爭房屋查看估價及施工期間並未發現系
    爭房屋、屋內牆壁、主臥室、主臥室牆壁、廁所、廁所四周
    牆壁有漏水情形等語（見本院卷第330頁至第331頁），難認
    系爭房屋於交屋前之109年12月底至交屋後之110年4月期間
    有何漏水情事，原告復未提出其他事證以實其說，不能認為
    原告主張系爭房屋存在漏水瑕疵且於締約前或交屋前已存在
    為真。
　⑵證人廖偉成雖證述：伊判斷系爭房屋主臥室牆壁壁癌原因是
    外牆滲水，廁所四周牆壁壁癌原因是廁所滲水，判斷主臥室
    牆壁壁癌原因是外牆滲水之方法與依據為目視發現牆壁油性
    水泥漆浮起脫落，表示房間泥作水泥牆已被破壞受損，而唯
    一會造成主臥室壁癌原因只有外牆滲水，判斷廁所四周牆壁
    壁癌原因是廁所滲水之方法與依據為用手觸摸刮除漆後的牆
    壁感覺牆壁是濕的，牆壁既已產生壁癌，即存在滲漏水情形
    云云，惟壁癌不一定伴隨漏水，且壁癌成因非僅漏水一端，
    或外部水份由外而內滲入，或氣候環境潮濕，皆有可能，證
    人陳慶華亦證陳：系爭房屋部分牆壁壁癌成因應與屋齡及氣
    候有關，與漏水無關等語（見本院卷第337頁），矧證人廖
    偉成既自陳在系爭房屋查看及施工期間未發現系爭房屋有滲
    漏水或外牆滲水情事（見本院卷第263頁、第264頁、第267
    頁），而其所採取之判斷方法僅有目視及以手觸摸，並未進
    行試水測試、科學儀器檢測或其他一般土木工程實務慣用之
    試驗方法（見本院卷第264頁），則其所為系爭房屋部分牆
    壁壁癌成因為滲漏水、壁癌產生代表滲漏水情形存在及房間
    泥作水泥層已被破壞受損之判斷，顯欠缺客觀確實之憑據支
    持，自難遽採，而其以此未證實之假設推論系爭房屋漏水情
    形已存在5年以上云云，尤無可採。
　⑶綜上，原告既未證明系爭房屋存在漏水情事且於締約前或交
    屋前已存在，其主張自無可採。
  ㈢原告依系爭契約第9條第6點約定、民法第359條、第179條、
    第360條、第227條第1項規定請求給付游俊新相當於修繕費
    用105,525元之不當得利或損害賠償有無理由？
　⒈壁癌：
　⑴按物之出賣人對於買受人，應擔保其物依民法第373條之規定
    危險移轉於買受人時無滅失或減少其價值之瑕疵，亦無滅失
    或減少其通常效用或契約預定效用之瑕疵，民法第354條第1
    項前段定有明文。又物之瑕疵係指存在於物之缺點而言，包
    括物之交換價值、使用價值（通常效用或預定效用）及所保
    證品質之瑕疵。凡依通常交易觀念，或依當事人之決定，認
    為物應具備之價值、效用或品質而不具備者，即為物有瑕疵
    （最高法院73年度台上字第1173號判決參照）。另買賣因物
    有瑕疵，而出賣人應負擔保之責者，買受人得請求減少其價
    金，民法第359條前段定有明文。無法律上之原因而受利益
    ，致他人受損害者，應返還其利益，民法第179條亦有明文
    。買受人依民法第359條規定所得主張之價金減少請求權，
    一經買受人以意思表示行使，出賣人所得請求之價金，即於
    應減少之範圍內縮減之。換言之，出賣人於其減少之範圍內
    ，即無該價金之請求權存在（最高法院87年度台簡上字第10
    號判決參照）。
　⑵系爭房屋部分牆壁於交屋前存在壁癌瑕疵，依通常交易觀念
    ，已減少房屋應具備之通常效用及價值，原告主張此屬物之
    瑕疵，並據此依民法第359條、第179條規定，主張減少價金
    ，及返還溢付之價金，自屬有據。又系爭房屋部分牆壁壁癌
    情形於交屋前既已存在，游俊新即應負物之瑕疵擔保責任，
    不因原告於交屋後變更房屋格局而有影響。
　⑶原告已支出系爭估價單所示修繕費用，有系爭估價單及統一
    發票可考，而系爭估價單中油漆工程費用10,000元含批土及
    油漆工項，與一般土木工程實務壁癌處理工項為批土補平及
    油漆相符，亦有游俊新所提報價單可參（見本院卷第161頁
    ），該油漆工程費用足認屬壁癌修繕所必要之費用，又該油
    漆工程費用10,000元，與證人陳慶華就系爭房屋部分牆壁壁
    癌情形所估價之壁癌修繕費用8,000元大抵相合（見本院卷
    第337頁），應認該費用金額亦屬合理適當。
　⑷系爭估價單中拆除牆面（含搬運及清運）、防水、泥作工程
    費用，被告已爭執與壁癌修繕之關連性及必要性，而依一般
    土木工程實務，拆除牆面（含搬運及清運）、防水、泥作工
    程，尚非壁癌修繕所必要，至證人廖偉成固證陳：壁癌修復
    需拆除牆面，拆除牆面後泥作需重新粉光云云，然其認為需
    拆除牆面之立論前提即水泥層已被破壞受損（見本院卷第26
    6頁）既乏客觀確實之證據而不可採，則其所述壁癌修復需
    拆除牆面並重新泥作粉光云云，即無足憑，難謂該拆除牆面
    （含搬運及清運）、泥作工程費用為系爭房屋部分牆壁壁癌
    修繕所必要之合理費用，又證人廖偉成既未發現系爭房屋有
    滲漏水或外牆滲水情事，則其所述因外牆滲水而需施作防水
    工程（見本院卷第266頁）之前提事實亦不成立，不能認為
    該防水工程費用為系爭房屋部分牆壁壁癌修繕所必要之合理
    費用，原告復未提出其他證據以佐其說，自不得以該拆除牆
    面（含搬運及清運）、防水、泥作工程費用據為主張減少價
    金。
　⑸原告就系爭房屋部分牆壁壁癌瑕疵所支出之油漆工程費用10,
    000元，既為系爭房屋部分牆壁壁癌修繕所必要之合理費用
    ，則原告以此費用10,000元作為壁癌瑕疵減少價金之依據，
    並請求游俊新返還溢付之價金10,000元，核屬有據；逾此範
    圍之主張及請求，則屬無據，不應准許。
　⑹原告就系爭房屋部分牆壁壁癌瑕疵依系爭契約第9條第6點約
    定、民法第359條、第179條規定請求游俊新給付既有理由，
    其另依民法第360條、第227條第1項規定為請求部分，不能
    使原告受更有利之判決，本院即無庸再予審究，併此敘明。
　⒉漏水：
　⑴按物之出賣人就出賣標的物所負物之瑕疵擔保責任，以該瑕
    疵於「危險移轉時」存在者為限，此觀民法第354條規定自
    明；倘瑕疵係於危險移轉後，始行發生，即非出賣人應負物
    之瑕疵擔保責任範疇（最高法院95年度台上字第951號判決
    參照）。又買賣標的物如係特定物，須於契約成立前已發生
    瑕疵，而出賣人於締約時，因故意或過失未告知該瑕疵於買
    受人，而買受人不知有瑕疵仍為購買者，出賣人始應負不完
    全給付之債務不履行責任（最高法院94年度台上字第1112號
    、103年度台上字第2631號判決參照）。
　⑵原告未能證明系爭房屋存在漏水情事且於締約前或交屋前已
    存在，游俊新自無故意或過失不告知漏水瑕疵可言，其在系
    爭說明書「現況是否有滲漏水之情形」欄勾選「否」，亦無
    隱匿或不實，不生就此應負物之瑕疵擔保責任或不完全給付
    之債務不履行責任之問題，原告自不得以系爭房屋於締約前
    或交屋前存在漏水瑕疵為由，主張依系爭契約第9條第6點約
    定、民法第359條、第179條、第360條、第227條第1項規定
    請求游俊新返還溢付之價金或賠償損害。
  ㈣原告依系爭契約第9條第6點約定、民法第359條、第179條、
    第360條、第227條第1項規定請求游俊新給付相當於交易性
    貶值之不當得利或損害賠償有無理由？
　　原告未能舉證系爭房屋存在漏水情事且於締約前或交屋前已
    存在，系爭房屋自不生因漏水瑕疵致受有交易性貶值之問題
    ，則原告依系爭契約第9條第6點約定、民法第359條、第179
    條、第360條、第227條第1項規定請求游俊新給付相當於漏
    水瑕疵所生交易性貶值之不當得利或損害賠償，殊屬無據，
    又系爭房屋部分牆壁壁癌瑕疵經修繕後，已足回復屋齡35年
    中古屋之應有狀態且已合於正常使用狀態，應無再減少系爭
    房屋之效用或價值，難認會再造成交易價值減損，即無交易
    性貶值可言，則原告依系爭契約第9條第6點約定、民法第35
    9條、第179條、第360條、第227條第1項規定請求游俊新給
    付相當於壁癌瑕疵所生交易性貶值之不當得利或損害賠償，
    亦非有據，均不應准許。至原告請求相當於交易性貶值之不
    當得利或損害賠償既無理由，則其聲請囑託不動產估價師公
    會鑑定交易性貶值金額，自核無必要。
  ㈤原告依民法第571條、第184條第1項前段、第2項、不動產經
    紀業管理條例第26條第2項、消費者保護法第7條第3項規定
    請求游燕華、萬達公司連帶給付145,000元本息有無理由？
　⒈原告依民法第184條第1項前段、第2項、不動產經紀業管理條
    例第26條第2項請求部分：
  ⑴按因故意或過失，不法侵害他人之權利者，負損害賠償責任
    。違反保護他人之法律，致生損害於他人者，負賠償責任。
    經紀業因經紀人員執行仲介或代銷業務之故意或過失致交易
    當事人受損害者，該經紀業應與經紀人員負連帶賠償責任，
    民法第184條第1項前段、第2項、不動產經紀業管理條例第2
    6條第2項定有明文。又當事人主張有利於己之事實者，就其
    事實有舉證之責任，民事訴訟法第277條前段定有明文。主
    張侵權行為損害賠償請求權之人，對於侵權行為之成立要件
    應負舉證責任。
  ⑵原告未能證明系爭房屋存在漏水情事且於締約前或交屋前已
    存在，萬達公司與游燕華自無明知或可得而知或應查知漏水
    瑕疵而故意或過失不告知之問題。又萬達公司與游燕華在買
    賣雙方締約前，已詳為調查系爭房地產權、權利種類、登記
    狀態、使用分區管制、建物型態、位置、室內隔間、屋況等
    ，並詳載於系爭說明書及附件資料，而於締約時交予原告代
    理人許宏棋收執，有系爭說明書暨附件資料可查，足認萬達
    公司與游燕華已善盡居間人或仲介業從業人員之調查報告義
    務及善良管理人注意義務，而阮綻閎於締約前之109年12月
    底查看估價及施工期間未曾發現系爭房屋牆壁或主臥室牆壁
    或廁所四周牆壁有壁癌情形，且游燕華僱請阮綻閎重新粉刷
    油漆系爭房屋牆壁及天花板係為去除髒污，使之回復乾淨，
    此經證人阮綻閎於本院審理時證述明確（見本院卷第330頁
    至第332頁），難認萬達公司與游燕華係因明知或可得而知
    系爭房屋部分牆壁於交屋前存有壁癌瑕疵而以粉刷牆壁方式
    隱匿不告知，稽之系爭房屋部分牆壁壁癌情形尚須刮除新舊
    油漆後始能發現，亦據證人廖偉成於本院審理中證陳在卷，
    自難期待萬達公司與游燕華在未經刮除新舊油漆前即可查知
    或預見系爭房屋部分牆壁於交屋前有該壁癌瑕疵存在，不能
    認為萬達公司與游燕華有何明知或可得而知或應查知該壁癌
    瑕疵而故意或過失不告知之情，萬達公司與游燕華自未違反
    居間人或仲介業從業人員之調查報告義務及善良管理人之注
    意義務，游燕華執行仲介業務亦無故意或過失，則原告依民
    法第184條第1項前段、第2項、不動產經紀業管理條例第26
    條第2項規定，請求游燕華與萬達公司連帶賠償相當於仲介
    報酬145,000元本息之損害，容屬無據，不能准許。
　⒉原告依民法第571條規定請求部分：
　⑴按居間人違反其對於委託人之義務，而為利於委託人之相對
    人之行為，或違反誠實及信用方法，由相對人收受利益者，
    不得向委託人請求報酬及償還費用，民法第571條亦有明文
    。而居間人有否違反上開忠實義務，應由委託人就此有利之
    事實負舉證責任（最高法院109年度台上字第1027號判決參
    照）。
　⑵游燕華並非居間人，僅為居間人萬達公司之履行輔助人或使
    用人，原告依民法第571條規定請求游燕華返還仲介報酬145
    ,000元，要非有據。又原告未證明其經萬達公司居間仲介所
    購買之系爭房屋存有漏水瑕疵並致原告受有損害，而萬達公
    司與游燕華就系爭房屋部分牆壁壁癌瑕疵並非明知或可得而
    知或應查知而故意或過失不告知，萬達公司並未違反其調查
    報告義務、忠實義務及善良管理人之注意義務，原告亦未舉
    證萬達公司有何違反對於原告之忠實義務而為利於游俊新之
    行為，或有何違反誠實及信用方法，由游俊新收受利益之行
    為，則原告依民法第571條規定請求萬達公司返還仲介報酬1
    45,000元本息，洵屬無據，不應准許。
　⒊原告依消費者保護法第7條第3項請求部分：
  ⑴按從事設計、生產、製造商品或提供服務之企業經營者，於
    提供商品流通進入市場，或提供服務時，應確保該商品或服
    務，符合當時科技或專業水準可合理期待之安全性。商品或
    服務具有危害消費者生命、身體、健康、財產之可能者，應
    於明顯處為警告標示及緊急處理危險之方法。企業經營者違
    反前2項規定，致生損害於消費者或第三人時，應負連帶賠
    償責任，消費者保護法第7條第3項著有規定。
  ⑵萬達公司並未違反其調查報告義務、忠實義務及善良管理人
    之注意義務，不能認為其提供之服務不符合當時科技或專業
    水準可合理期待之安全性，則原告依消費者保護法第7條第3
    項規定，請求萬達公司賠償相當於仲介報酬145,000元本息
    之損害，殊非有據，不能准許。
  ㈥原告依消費者保護法第51條規定請求萬達公司給付725,000元
    本息有無理由？
　⒈按因企業經營者之故意所致之損害，消費者得請求損害額5倍
    以下之懲罰性賠償金；但因重大過失所致之損害，得請求3
    倍以下之懲罰性賠償金，因過失所致之損害，得請求損害額
    1倍以下之懲罰性賠償金，消費者保護法第51條亦有明文。
    　
　⒉萬達公司就系爭房屋買賣之居間仲介並無故意、重大過失或
    過失，則原告依消費者保護法第51條規定請求萬達公司給付
    懲罰性賠償金725,000元本息，自非有據。
  ㈦按給付無確定期限者，債務人於債權人得請求給付時，經其
    催告而未為給付，自受催告時起，負遲延責任。其經債權人
    起訴而送達訴狀，或依督促程序送達支付命令，或為其他相
    類之行為者，與催告有同一之效力。遲延之債務，以支付金
    錢為標的者，債權人得請求依法定利率計算之遲延利息。應
    付利息之債務，其利率未經約定，亦無法律可據者，週年利
    率為5％，民法第229條第2項、第233條第1項前段、第203條
    分別定有明文。本件原告請求不當得利部分，係以支付金錢
    為標的，無確定期限，未約定利率，則原告請求自起訴狀繕
    本送達游俊新翌日即110年8月20日（見本院卷第99頁）起至
    清償日止，按週年利率5％計算之利息，於法有據。
五、綜上所述，原告依系爭契約第9條第6點約定、民法第359條
    、第179條規定請求游俊新給付10,000元，為有理由，應予
    准許；逾此部分之請求，為無理由，不應准許。
六、本判決所命給付之金額未逾50萬元，依民事訴訟法第389條
    第1項第5款規定，應依職權宣告假執行，游俊新就原告勝訴
    部分陳明願供擔保聲請宣告免為假執行，合於法律規定，爰
    酌定相當擔保金額宣告之。至原告敗訴部分，其假執行之聲
    請，因訴之駁回而失所附麗，應併駁回之。
七、本件事證已臻明確，兩造其餘攻擊防禦方法及證據，經審酌
    後與判決之結果不生影響，爰不一一論列。
據上論結，本件原告之訴為一部有理由，一部無理由，依民事訴
訟法第79條、第389條第1項第5款、第392條第2項，判決如主文
。
中　　華　　民　　國　　111 　年　　3 　　月　　25　　日
                  民事第六庭  法　官　陳佳君
以上正本係照原本作成。　　　　　　　　　
如對本判決上訴，須於判決送達後20日內向本院提出上訴狀。如
委任律師提起上訴者，應一併繳納上訴審裁判費。
中　　華　　民　　國　　111 　年　　3 　　月　　28　　日
                              書記官  李淑卿